【裁判字號】    98,抗,1102
【裁判日期】    981030
【裁判案由】    聲請具保停止羈押
【裁判全文】
臺灣高等法院刑事裁定          98年度抗字第1100號至1104號
抗  告  人
即  被  告  陳日昇
選任辯護人  成樞律師
            張永福律師
抗  告  人
即  被  告  李家年
選任辯護人  王玉楚律師
            陳君沛律師
抗  告  人
即  被  告  王昱勝
選任辯護人  周奇杉律師
            許玉娟律師
            劉瀠嘉律師
抗  告  人
即  被  告  盧威東
選任辯護人  文  聞律師
            鄒志鴻律師
上列抗告人即被告等因聲請具保停止羈押案件，不服臺灣臺北地
方法院裁定（98年度聲字第2543號、第2570號、第2571號、第
2596 號、、第2623號、第2652號），提起抗告，本院裁定如下
：
    主  文
抗告駁回。
    理  由
一、原裁定意旨略以：抗告人即被告陳日昇、李家年、王昱勝及
    盧威東等因涉犯毒品危害防制條例第4條第3項之運輸第三級
    毒品罪嫌之犯罪嫌疑重大，且與共同被告間供述內容相互矛
    盾、不一，並有共犯在逃，顯有事實足認有勾串共犯之虞，
    又其所犯上開法條之法定刑為5 年以上有期徒刑，非將被告
    等羈押，顯難進行審判，而有羈押被告之必要，爰駁回被告
    具保停止羈押、解除禁見之聲請等語。
二、抗告意旨略以：(一)被告陳日昇稱：伊始終否認涉犯本件罪嫌
    ，且本件中實仍處處存有高度合理懷疑及悖於經驗法則之處
    ，卷內更無足認有起訴書所指犯行之證據，甚以原審法院審
    理筆錄所載證人之證詞觀之，即已足證伊就麻將機內裝有第
    三級毒品愷他命等節毫不知情，又本件業已於民國98年9 月
    30日宣判，有關為保全被告使訴訟程序得以順利進行之考量
    ，已不復存在，故本件實無再羈押之原因及必要云云。(二)被
    告李家年稱：伊於警詢、偵查及原審程序中，均積極配合，
    實無任何事證足認伊有逃亡之虞，客觀上更無湮滅、偽造、
    變造證據或勾串共犯及證人，又伊所犯雖為最輕本刑5 年以
    上有期徒刑之罪，惟其不得作為繼續執行羈押之原因云云。
    (三)被告王昱勝及盧威東均稱：本件業經原審法院審結在案，
    相關物證已扣押保全，再相關證人亦已經交互詰問程序落供
    在卷，綜上，伊顯無繼續羈押之必要性，爰懇請鈞院撤銷原
    裁定云云。
三、經查：被告陳日昇、李家年、王昱勝及盧威東等經原審法院
    於98年9 月30日為有罪判決後，案經上訴於本院，經本院於
    98年10月21日訊問後，被告4人均犯罪嫌疑重大，並均具刑
    事訴訟法第101條第1項第1款、第3款事由及羈押之必要，予
    以羈押，有卷附押票可核，被告4人現係因本院重新審酌後
    業已另行羈押，則被告等就原審裁定駁回具保停止羈押之聲
    請為抗告，已無實益，是本件抗告，並無理由，應予駁回。
據上論結，應依刑事訴訟法第412條，裁定如主文。
中    華    民    國    98    年    10    月    30    日
                  刑事第二十三庭    審判長法  官  許宗和
                                          法  官  潘進柳
                                          法  官  沈君玲
以上正本證明與原本無異。
不得再抗告。
                                          書記官  彭于瑛
中    華    民    國    98    年    11    月    3     日

司法院資訊處製作；財團法人民間司法改革基金會備份。
